【裁判字號】    90,易,2480
【裁判日期】    900910
【裁判案由】    賭博
【裁判全文】
台灣台中地方法院刑事判決                          九十年度易字第二四八號
    公  訴  人  臺灣台中地方法院檢察署檢察官
    被      告  丁○○
    右  一  人
    選任辯護人  張慶宗
                黃怡瑜
    被      告  庚○○
    兼右        乙○○
    被      告  己○○
                甲○○
右列被告因賭博案件，經檢察官聲請簡易判決處刑（九十年度偵字第八一九八、九二
００號），復經本院簡易庭認不宜簡易處刑，移由本院刑事庭改依通常程序判決如左
：
    主  文
丁○○共同以賭博為常業，處有期徒刑陸月，如易科罰金，以佰元折算壹日，扣案
之電動賭博機台肆拾捌台、賭資新台幣貳萬肆仟佰元、開洗分帳冊張、會員名單
肆本、兌換現金卡肆張、其他兌換卡拾貳張、監視攝影機貳台、監視電視機貳台均沒
收。
庚○○、己○○、乙○○、甲○○在公眾得出入之場所賭博財物，各處罰金陸佰元，
如易服勞役，以佰元折算壹日，扣案之電動賭博機台肆拾捌台、賭資新台幣貳萬肆
仟佰元均沒收。
    事  實
一、丁○○係台中市○○路○段十號「藍寶石電子遊戲場」之負責人，其自民國（下
    同）八十九年十月底某日起至九十年二月二十五日止，在上址「藍寶石電子遊戲
    場」之公眾得出入場所，擺設賭博性電動機具「賓果王二代機台」六台、「賓果
    之星」十六台、「滿貫大亨」九台、「滿天五星」四台、「７ＰＫ機台」十一台
    及「沙漠風暴機台」二台合計共四十八台，而與不特定之顧客賭博財物多次，並
    以之為常業，賴以維生。並與丙○○（另行審結）基於犯意聯絡，自九十年二月
    二十日起，以月薪二萬五千元雇用丙○○擔任開分、洗分及兌換現金等業務，凡
    參與賭博之不特定顧客，每支付硬幣十元，機具上即顯示十分、五十分或一百分
    ，如押中者，可得倍數不等之分數，再依累積之分數以同一比例（一比一、一比
    五或一比十）洗分兌換現金；未押中者，投入之硬幣則歸丁○○取得。嗣於九十
    年二月二十五日凌晨二時許，適賭客庚○○、己○○、乙○○、甲○○及戊○○
    在上址藍寶石遊戲場參與賭博電動機具，且賭客庚○○正與丙○○兌換現金四千
    三百元（起訴書誤載為四千七百元）完畢，為警實施臨檢時而當場查獲，並扣得
    上述電動機具四十八台、櫃檯內賭資二萬元、開洗分帳冊三張、會員名單四本、
    兌換現金卡四張、其他兌換卡十二張、監視攝影機二台、監視電視機二台及賭客
    庚○○之賭資四千三百元。
二、案經台中市警察局第一分局報請臺灣臺中地方法院檢察署檢察官偵查後聲請簡易
    處刑，本院台中簡易庭認不宜以簡易判決處刑，移由本院改依通常程序審理。
    理  由
一、訊據被告丁○○矢口否認有常業賭博犯行，辯稱：擺設機台不是賭博機台，客人
    來玩開分後不能換現金；有跟丙○○說過不能換現金云云，被告己○○、乙○○
    及甲○○均矢口否認右揭賭博犯行，被告己○○、乙○○均辯稱：當天係持招待
    券去玩，拿券去玩所贏分數不能換現金云云，被告甲○○則辯稱：我拿五百元去
    換分數，把玩贏的分數能否換錢，我不知道云云。惟查：
（一）被告丁○○右揭常業賭博犯行及被告庚○○、己○○、乙○○、甲○○右揭賭
      博犯行，業據被告丁○○於警訊及共同被告丙○○於警訊、偵訊均對右揭常業
      賭博犯行多次坦承不諱，被告丁○○於警訊並供稱：賭客若需兌換現金，需至
      公司後門處兌換；客人需先兌換成積分券，再到後門以積分券兌換現金等語，
      被告丙○○於偵訊亦坦承開分後分數兌換新台幣之情形，及被告庚○○坦承在
      上開電子遊藝場玩賭電動賭博機台確有以所贏分數兌換現金等情自承在卷，並
      據被告乙○○坦承：該店應該是可以用贏的分數換錢等語，且被告庚○○、己○○、甲○○、乙○○及同案被告戊○○於偵訊中均承認賭博犯行，足見客人
      至丁○○經營之電動遊藝場玩賭，能以所贏分數按同一比例換回現金，被告丁○○確有常業賭博犯行，被告庚○○、己○○、乙○○、甲○○確有賭博犯行
      ，並有內政部警政署督察室中區維新小組查獲時制作之現場檢查紀錄表（一）
      、（二）所述情節相符，且有查獲之上述電動機具四十八台、櫃檯內賭資二萬
      元、開洗分帳冊三張、會員名單四本、兌換現金卡四張、其他兌換卡十二張、
      監視攝影機二台、監視電視機二台及賭客庚○○之賭資四千三百元扣案可稽，
      復有查獲現場圖、台中市政府營利事業登記證及電子遊戲場營業級別證影本各
      一紙、現場照片數幀可佐；再查，被告丁○○經營該電子遊藝場，該遊藝場係
      二十四小時營業，每日營業所得約六萬元，另被告丁○○並以月薪二萬五千元
      僱用共同被告丙○○等情，均據被告丁○○於偵訊坦承在卷，是被告丁○○確
      係以賭博為業，賴以維生甚明。被告丁○○於本院猶辯稱：該電子遊藝場把玩
      機台不能兌換現金云云，並辯稱：丙○○與庚○○以分數兌換現金，係丙○○
      個人以低價向庚○○購買該分數云云，惟查，共同被告丙○○係依開分比例而
      予庚○○兌換現金，並非低價以現金折算分數，再查，共同被告丙○○係以月
      薪受僱予被告丁○○，倘非被告丁○○同意，衡情自無可能自行提供金錢予打
      贏分數之客人兌換現金，否則豈非客人玩賭輸之金額，均由被告丁○○取得，
      而受僱員工竟須負責賠償客人玩賭贏之金額，顯與事理相違，再參以共同被告
      丙○○向庚○○購得該分數後，倘無後續客人繼續把玩，或後續客人把玩金額
      與該分數不相當，則須如何處理？是被告丁○○所辯，顯非可採；另被告己○○、乙○○、甲○○均辯稱：未兌換現金云云，亦與被告丙○○、庚○○所述
      不符，顯非可採。事証明確，被告丁○○、庚○○、己○○、乙○○、甲○○
      右揭犯行均堪認定。
二、核被告丁○○所為係犯刑法第二百六十七條之常業賭博罪；被告庚○○、己○○
    、乙○○、甲○○所為，係犯刑法第二百六十六條第一項前段之普通賭博罪。被
    告丁○○與丙○○就常業賭博犯行有犯意聯絡及行為分擔，均為共同正犯。另被
    告乙○○前於八十六年間因賭博案件，經本院判處有期徒刑六月確定，於八十六
    年十二月十一日易科罰金執行完畢，惟其本件所犯非有期徒刑以上之罪，非屬累
    犯，併此敘明。爰審酌被告丁○○常業賭博之期間，其擺設之電動賭博機台共四
    十八台，數量非少，及其犯罪之方法、目的、犯後態度等一切情狀，及被告庚○○、己○○、乙○○、甲○○均係賭客，其與丁○○對賭之方式、賭博之期間及
    犯後態度等一切情狀，各量處如主文所示之刑，且諭知有期徒刑易科罰金、罰金
    易服勞役之折算標準。
三、扣案之電動賭博機具四十八台、櫃檯內賭資二萬元、賭客庚○○所有之賭資四千
    三百元，係現場查獲之賭博器具及在賭台、兌換籌碼處查獲之財物，不問屬於何
    人所有，均依刑法第二百六十六條第二項宣告沒收；另扣案之開洗分帳冊三張、
    會員名單四本、兌換現金卡四張、其他兌換卡十二張、監視攝影機二台、監視電
    視機二台，係被告丁○○所有之物，供被告丁○○常業賭博犯行所用之物，均依
    刑法第三十八條第一項第二款宣告沒收。
據上論斷，應依刑事訴訟法第四百五十二條、第二百九十九條第一項前段，刑法第二
十八條、第二百六十七條、第四十一條第一項前段、第四十二條第二項、第二百六十
六條第一項前段、第二項、第三十八條第一項第二款，罰金罰鍰提高標準條例第一條
前段、第二條，判決如主文。
中      華      民      國    九十      年      九      月      十      日
                                        臺灣臺中地方法院刑事第一庭
                                            法  官    黃  家  慧
右正本證明與原本無異。
如不服本判決，應於送達後十日內向本院提出上訴狀(須附繕本)，上訴於台灣高等
法院台中分院。
                                            書記官
中      華      民      國    九十      年      九      月      十一    日
附論罪科刑法條
刑法第二百六十七條
以賭博為常業者，處二年以下有期徒刑，得併科一千元以下罰金。
刑法第二百六十六條
在公共場所或公眾得出入之場所賭博財物者，處一千元以下罰金。但以供人暫時娛樂
之物為賭者，不在此限。
當場賭博之器具與在賭檯或兌換籌碼處之財物，不問屬於犯人與否，沒收之。


司法院資訊處製作；財團法人民間司法改革基金會備份。
